臺灣臺中地方法院民事判決 
                                     111年度中簡字第929號
原      告  張美麗

訴訟代理人  林玲珠  律師
(法扶律師)  
被      告  于家銘


上列被告因傷害案件，經原告提起損害賠償之附帶民事訴訟(111
年度簡附民字第23號)，經本院刑事庭裁定移送前來，本院於民
國111年5月11日言詞辯論終結，判決如下：
    主      文
被告應給付原告新台幣參萬壹仟玖佰肆拾元及自民國一一一年二
月十八日起至清償日止，按週年利率百分之五計算之利息。
原告其餘之訴駁回。
本判決原告勝訴部分得假執行。
    事實及理由
一、原告主張：兩造前係男女朋友關係，2人於民國110年9月18
    日上午5時39分許，在台中市東區十甲路與三賢街口因故起
    爭執，詎被告竟基於縱使發生傷害他人身體之結果，仍不違
    反其本意之不確定傷害故意，為搶回機車鑰匙而與原告相互
    拉扯，並致原告跌倒，原告因而受有雙側前臂擦傷、左側手
    肘擦傷、左側小腿擦傷、雙側手部挫傷、左髖部挫傷等傷害
    。被告上開行為經鈞院111年度簡字第168號刑事判決以被告
    涉犯刑法第277條第1項之傷害罪，判處拘役60日確定在案。
    爰依民法第184條第1項、第193條第1項及第195條第1項侵權
    行為之法律關係，請求請求被告給付賠償金額如下：①醫療
    費用（含醫藥及用品費用）：2,390元。②精神慰撫金：30萬
    元。以上合計為30萬2390元，爰請求被告如數賠償上開金額
    。訴之聲明：被告應給付原告30萬2390元元及自刑事附帶民
    事起訴狀繕本送達之翌日起至清償日止，按週年利率5%計算
    之利息。
二、原告主張之上開事實，業經本院111年度簡字第168號刑事判
    決所確認，亦經本院調閱上開刑事卷無訛，並為被告到庭所
    不爭執， 自堪可信為真實。
三、按因故意或過失，不法侵害他人之權利者，負損害賠償責任
    。不法侵害他人之身體或健康者，對於被害人因此喪失或減
    少勞動能力或增加生活上之需要時，應負損害賠償責任。又
    不法侵害他人之身體、健康、名譽、自由．．．者，被害人雖
    非財產上之損害，亦得請求賠償相當之金額。民法第184條
    第1項前段、第193條第1項及第195條第1項前段，分別定有
    明文。本件被告侵害原告之身體、健康權，致原告受有上揭
    傷害之事實既經確定，爰就原告主張之損害分別審酌如下：
（一）醫療費用部分：此部分乃增加原告生活上之需要，查原告
      係受有雙側前臂擦傷、左側手肘擦傷、左側小腿擦傷、雙
      側手部挫傷、左髖部挫傷等傷害，此部分原告計自費支出
      醫藥費及用品費1,940元，此有原告所提出之醫療收據為
      據（原證2、5、6、7），經核上開醫療費用收據暨明細單
      上所載支出項目均係醫療所必須，並為被告所不爭執，堪
      信為實在，是原告此部分之請求，洵屬正當，應予准許。
      另原告所舉原證9收據自費支出450元部分，觀諸原告所提
      診斷證明書及醫療收據，係因「焦慮、恐懼、憂鬱及睡眠
　　　障礙」就診而支出，與被告之上開行為間難認存有相當因
      果關係，自非醫療所必要，此部分之請求，於法即非有據
      ，無從准許。
（二）按慰藉金之賠償須以人格權遭遇侵害，使精神上受有痛苦
      為必要，其核給之標準固與財產上損害之計算不同，然非
      不可斟酌雙方身分資力與加害程度，及其他各種情形核定
      相當之數額（最高法院51年台上字第223號判例要旨參照
      ）。本院衡以原告為大學畢業，目前從事餐飲服務業，每
      月薪資3萬餘元；被告為高職肄畢，業司機，每月收入4萬
      元左右，名下無不動產（見本院稅務電子閘門資料查詢表
      ）及原告所受傷害之程度、被告侵害行為之手段、兩造間
      之關係等一切情狀，認為原告之精神上損害應與3 萬元
      之慰撫金為相當。
四、綜上所述，原告本於民法第184條第1項前段、第193條、第1
    95條第1項前段侵權行為之法律關係，請求被告給付3萬1940
　　0元（即1,940＋30,000＝31,940）及自刑事附帶民事起訴狀繕
    本送達之翌日（即111年2月18日）起至清償日止，按年息5%
    計算之法定遲延利息，於法有據，應予准許，爰為判決如主
    文第1項所示。至原告逾上開部分之請求，不應准許，應予
    駁回，爰為判決如主文第2項所示。
五、本件係就民事訴訟法第427條第1項訴訟適用簡易程序所為被
    告敗訴之判決，故依同法第389條第1項第3款之規定，自應
    依職權宣告假執行。
六、據上論結，本件原告之訴為一部有理由，一部無理由，依民
    事訴訟法第389條第1項第3款，判決如主文。
中　　華　　民　　國　  111 　年　　 5   　月　　25   日
                      臺灣臺中地方法院臺中簡易庭
                                  法　官　陳添喜
以上正本係照原本作成。
如不服本判決，應於送達後20日內，向本院提出上訴狀並表明上
訴理由，如於本判決宣示後送達前提起上訴者，應於判決送達後
20日內補提上訴理由書（須附繕本）。如委任律師提起上訴者，
應一併繳納上訴審裁判費。
中　　華　　民　　國　  111 　年　　 5   　月　　25   日

                                  書記官　黃舜民